Сергей Гладышев

Персональная информация

- Ω 09/06/1992
- ⊙ Благовещенск 675000, РФ
- . +79098181774
- http://gsudev.com

О себе

Здравствуйте.

Я веб-разработчик, занимающийся разработкой и оптимизацией интерактивных, удобных и функциональных проектов. Я использую аналитические навыки и пристальное внимание к деталям, чтобы предложить оригинальные и эффективные решения, предоставлять технические знания и опыт, а также создавать новые веб-сайты.

Опыт работы

Ё 08/2020 - НАСТОЯЩЕЕ ВРЕМЯ ⊙ МОСКВА Битрикс разработчик YLab

https://ylab.io/

Разработка корпоративного портала на основе Битрикс.

- Активное участие в процессе разработки на протяжении всего жизненного цикла функциональных частей проекта по методологии Agile
- Анализ требований и трансформация их в функциональные компоненты
- Работа с большим количеством legacy кода
- Создание технической документации для реализованного функционала

Профиль проекта - Корпоративный портал металлургического комбината

Крупнейшего производителя стали в России

Составил план оптимизации тяжелых запросов к БД при загрузке страницы новостей.

Перенести некоторые операции из реалтайма на

Опыт работы

агент, выполняющийся на кроне. Целью оптимизация является не снизить награзку на бд, а избавиться от задержки при работе компонента, чтобы страница быстрее формировалась и выдавалась пользователю.

Перенести очистку счетчика пользователей на агент. Заменить некоторые методы аналогами из нового ядра.

Составил схему работы Rest API для Vue компонентов.

Для примера я создал vue компонент, который выводит список элементов инфоблока. Vue компонент подключается в шаблоне битрикс компонента.

В шаблоне битрикс компонента подключаются скрипты и стили, необходимые для работы данного vue компонента. Настроил через сборщик фронтенда расположение ресурсов для компонента.

Добавил маршрут для запроса. Работа с пагинацией, фильтрацией, сортировкой и исключениями заточена под rest api. Проверка авторизации по bitrix_sessid. Обмен данными проходит в формате json.

Составил план оптимизации загрузки страниц заявки в разделе.

Исследовал код сервиса. Выявил места, требующие оптимизации. Составил план по оптимизации.

Реализовал новый функционал для раздела профконкурсов.

Добавил новую сущность - площадки для конкурсов. Площадка - это обособленное подразделение или предприятие. Площадка является одним из ключевых свойств конкурса. Пререработка главной страницы раздела. Реализация добавления/редактирования/ удаления площадки.

Реализация связывания площадок и конкурсов. Т.к. между конкурсами и площадками устанавливается связь "многие ко многим", то добавление связующей таблицы является более гибким и оптимизированным решением, чем заводить поле у элементов инфоблока с конкурсами или с площадками, тем более с учетом того факта, что конкурсы содержатся в

🕂 Опыт работы

нескольких инфоблоках. Ещё это позволяет хранить, помимо самой связи, какие либо атрибуты связи, например сортировку, в результате чего проще реализовать редактирование привязки конкурсов и их сортировки одновременно в пределах одного поля на форме. При добавлении связи проводится проверка на уникальность - если связь уже существует, то новая не добавляется, а просто обновляется значение сортировки у существующей. Таким образом связь между отдельно взятыми конкурсом и площадкой возможна только в единственном экземпляре.

https://nota.media/

Notamedia

Я работал исключительно над интранет-вебпорталами для решения различных бизнес-задач. Мы использовали такие технологии, как: PHP, Битрикс, Vue. У нас была тонна PHP-кода, и у меня была возможность работать над некоторыми PHP-проектами.

В работе над проектами мы использовали Agile методологию. Я возглавлял небольшую команду в течении одного двухнедельного спринта.

Мой типичный день был таков: разработка нового функционала, обсуждение деталей технического задания или процесса выполнения задачи с аналитиком, исправление багов, обсуждение деталей с тестировщиком.

Я работал в каждодневном сотрудничестве с тим лидом, фронтендером, тестировщиком и аналитиком.

Разработка всегда сопровождалась аналитической работой. Иногда я обсуждал с аналитиком некоторые корректировки для технического задания, если находил в нем какие либо пробелы или противоречия.

Профиль проекта - Информационный портал Место общения, дружбы и взаимопомощи соседей по жилому комплексу.

Проект использует PHP и API Битрикса для реализации RESTful API, к которому подключается интерфейс, написанный на Vue. Архитектура проекта позволила легко покрыть его юнит тестами.

Здесь я работал в тесном контакте с

🕂 Опыт работы

тестировщиком и front-end разработчиком.

Профиль проекта - Цифровое рабочее место сотрудника

Внутренний портал IT-холдинга.

Портал обеспечивает удобный доступ к корпоративному контенту и сервисам и его используют 2000 сотрудников.

Я участвовал в разработке основной массы нового функционала: Обратная связь, Рабочие группы, Новости, Телефонный справочник, Календарь, Дни рождения, Личный кабинет, Доска объявлений, Виджеты, FAQ, Диск.

Я переработал интеграцию с Медиатором - MSSQL базой данных, из которой импортируются данные для подразделений и сотрудников. На начальном этапе я устранил особо критичные проблемы, собрал функционал в модуль. Далее исправил череду багов, но оставались некоторые проблемы, для исправления которых мы переделали порядок обновления данных подразделений и пользователей, я переписал алгоритм импорта и оптимизировал его производительность.

Эти действия привели к следующим результатам:

- Исправлен некорректный импорт некоторых пользовательских данных
- Оптимизация аглоритма сократила время импорта и потребление оперативной памяти сервера
- Исправлен самый проблемный баг дублирование профилей некоторых пользователей
- Переделана архитектура модуля, что
 позволило сделать его более гибким, в
 результате чего стало возможным добавлять
 новые сценарии импорта в кратчайшие сроки,
 что позволило быстро реагировать на
 изменения в структуре Медиатора
- Предусмотрена обработка крайних случаев

Я исправил окола пары десятков сложных багов в различных функциональных частях проекта. Я участвовал в демонстрации клиенту разработанно функционала.

Я анализировал техническое задание и обсуждал с аналитиком проблемы и некоторые детали реализации.

Изменения в бд, кроме бизнес процессов, мы фиксировали в миграциях, за время разработки было создано около полусотни миграций данных.

Профиль проекта - Корпоративный портал Автоматизированная система для организации благотворительных мероприятий.

🕂 Опыт работы

Целью создания системы являлась организация единого рабочего пространства для сотрудников, а так же автоматизация процесса создания и распространения заданий.

Система позволяет автоматически создавать и распределять задачи по сотрудникам, тем самым упрощая коммуникацию и рабочий процесс внутри компании. В свою очередь, руководители компаний всегда могут видеть, на каком этапе находится процесс подготовки благотворительной акции и какие задачи в настоящее время выполняются сотрудниками. Автоматизация процесса утверждения документов и соглашений между ведомствами упрощает процесс подготовки событий, а также позволяет хранить актуальные копии согласованных документов в системе с возможностью просмотра информации о том, кто и когда участвовал в процессе утверждения. По завершении подготовки мероприятия система уведомляет всех участников о том, что мероприятие успешно проведено, так что все департаменты, участвующие в подготовке, своевременно узнают о результате их совместной работы.

На этом проекте я был единственным разработчиком. В конце каждого спринта я демонстрировал разработанный функционал клиенту при созвоне по видеосвязи. Перед началом разработки при оценке технического задания обсуждал с аналитиком детали для устранения противоречий и неопределенностей.

В конструкторе бизнес процессов было создано 5 бизнес-процессов, 4 из которых были подпроцессами одного большого. Ещё были кастомизированы некоторые компоненты под требования тз.

DigitalSpectr Битрикс разработчик

https://digital-spectr.ru/

Я отвечал за разработку и поддержку интернет магазинов.

Мы использовали LAMP стек. 70% моей работы составляла back-end разработка на PHP, 30% - работа с јѕ библиотекой Битрикса. При подключении к новому проекту я разворачивал для себя рабочее окружение.

Профиль проекта - Интернет магазин мебели https://dyatkovo.ru/

Разработка и дальнейшее сопровождение после

📙 Опыт работы

релиза. Работал в качестве back-end разработчика.

世 02/2016 - 07/2016 ⊙ ХАБАРОВСК (УДАЛЕННО) **Веб разработчик**

Be6 разработчик LabLend

PHP разработчик DanceLife

Это моя вторая full-stack работа, я использовал HTML, CSS, Javascript, PHP и MySQL.

Я работал с крупным веб-приложением - это был центр регистрации для участников чемпионатов по танцам.

Ё 08/2014 - 01/2016 **⊙** УДАЛЕННО

Веб разработчик Фриланс

Я предлагал услуги веб-разработки несколько раз в год. Большинство моих клиентов просили о разработке интерфейса. В основном, бизнеспортфолио сайтов.

Front-End разработчик СоциоФактор

CRM Crowdman

РНР, Yii, Bootstrap. Принимал участие в разработке в качестве front-end разработчика. Для создания интерактивных диаграмм использовалась библиотека JointJS. Первый опыт работы с системой контроля версий Git и первый опыт работы в большой команде. Притом команд было несколько и каждая команда работала в своей ветке, т.е. для новой задачи новая ветка не создавалась, ветки были закреплены именно за командами, а не за задачами.

Retina

Сертификаты

https://dev.1c-bitrix.ru/learning/resume.php? ID=68637637-245661

Образование

Ё 09/2009 - 06/2014 ◊ БЛАГОВЕЩЕНСК

Физико-математический факультет, инженер информационных систем Благовещенский Государственный Педагогический Университет

https://bgpu.ru/

История

Деятельность в сфере web-разработки я начал в декабре 2012. Изначально хотел работать в сфере прикладного программирования, в web попал почти случайно. Приближалась преддипломная практика и мы - трое человек с факультета решили организовать компанию, в которой можно было бы работать и одновременно проходить практику. Так начался мой первый рабочий опыт. Офис арендовали недалеко от университета, поэтому было удобно проходить после занятий сразу на работу. Компания занималась созданием сайтов на заказ. Я работал на должности разработчика. Спустя пол года существования компании мы съехали с офиса и перешли в удалённый формат - так было удобнее и проще, и я сам для себя открыл, что работать откуда угодно и не быть привязанным к физическому рабочему месту - это очень удобно. С того момента я работаю исключительно в remote формате.